Inventaris van het archief van het Hoofdbestuur van het Staatsbedrijf der Posterijen, Telegrafie en Telefonie, 1940-1954
Nationaal Archief, Den Haag
- Niet geregistreerde stukken, B
  - Dienstreisverslagen en rapporten, 5
    - Rapporten, 5.2
      - Rapporten van PTT-laboratoria betreffende onderzoeken, 5.2.7
        - Rapporten van het Chemisch Laboratorium betreffende diverse scheikundige onderzoeken, 1948-1952; 1026; 1 omslag
  - Dienstorders, mededelingen en aanschrijvingen, 6
    - Dienstorders en mededelingen, 6.1
      - Dienstorders en mededelingen van het Staatsbedrijf der Posterijen, Telegrafie en Telefonie, 1940; 1027; 1 deel
      - Dienstorders en mededelingen van het Staatsbedrijf der Posterijen, Telegrafie en Telefonie, 1941; 1028; 1 deel
      - Dienstorders en mededelingen van het Staatsbedrijf der Posterijen, Telegrafie en Telefonie, 1942; 1029; 1 deel
      - Dienstorders en mededelingen van het Staatsbedrijf der Posterijen, Telegrafie en Telefonie, 1943; 1030; 1 deel
      - Dienstorders en mededelingen van het Staatsbedrijf der Posterijen, Telegrafie en Telefonie, 1944; 1031; 1 deel
      - Dienstorders en mededelingen van het Staatsbedrijf der Posterijen, Telegrafie en Telefonie, 1945; 1032; 1 deel
      - Dienstorders en mededelingen van het Staatsbedrijf der Posterijen, Telegrafie en Telefonie, 1946; 1033; 1 deel
      - Dienstorders en mededelingen van het Staatsbedrijf der Posterijen, Telegrafie en Telefonie, 1947; 1034; 1 deel
      - Dienstorders en mededelingen van het Staatsbedrijf der Posterijen, Telegrafie en Telefonie, 1948; 1035; 1 deel
      - Dienstorders en mededelingen van het Staatsbedrijf der Posterijen, Telegrafie en Telefonie, 1949; 1036; 1 deel
      - Dienstorders en mededelingen van het Staatsbedrijf der Posterijen, Telegrafie en Telefonie, 1950; 1037; 1 deel
      - Dienstorders en mededelingen van het Staatsbedrijf der Posterijen, Telegrafie en Telefonie, 1951; 1038; 1 deel
      - Dienstorders en mededelingen van het Staatsbedrijf der Posterijen, Telegrafie en Telefonie, 1952; 1039; 1 deel
      - Dienstorders en mededelingen van het Staatsbedrijf der Posterijen, Telegrafie en Telefonie, 1953; 1040; 1 deel
      - Dienstorders en mededelingen van het Staatsbedrijf der Posterijen, Telegrafie en Telefonie, 1954; 1041; 1 deel
    - Aanschrijvingen, 6.2
      - Aanschrijvingen betreffende de dienst bij het Hoofdbestuur der Posterijen, Telegrafie en Telefonie, 1902-1948; 1042; 1 pak